SARA GABRIELA VIEIRA

SETE LAGOAS • MG
Telefone: (31) 3772-0057
(31) 98717-1336 / 98802-0884
sarag.civil@hotmail.com
Linkedin: Sara Gabriela Vieira

Brasileira, CNH B.

AUXILIAR ADMINISTRATIVO

RESUMO DE QUALIFICAÇÕES

Engenheira Civil (Crea Ativo), com formação Técnica em Edificações, Gestão de Obras, **MBA em Gerenciamento de Obras** e Empreendimentos & **MBA em Gestão e Engenharia de Custos**.

Com mais de 5 anos de experiência em empresas **no segmento** de **Construção Industrial e Impermeabilização**, atuando como: **Engenheira Civil, Coordenadora de Obras e Técnica em Edificações.**

- ➤ Sólida experiência no planejamento e controle de obras: Shopping, Estádio de Futebol, Praça de Pedágio, Passarela, Galpão Industrial.
- ➤ Experiência no gerenciamento e fiscalização do projeto: atuando na gestão de contratos, suprimentos, equipes e terceiros.
- ➤ Forte atuação no planejamento através da análise de viabilidade, estudo do projeto, orçamento e dimensionamento de insumos.
- ➤ Gestão de escopo, custo, prazo, risco, recursos e qualidades nos projetos através de: cronograma, relatórios semanais, plano de ação, medições e acompanhamento previsto x realizado do projeto.
- Acompanhamento de processos licitatórios, análise de editais; orçamento, elaboração do processo, apoio na gestão de contratos e demais rotinas.
- ➤ Acompanhamento das atividades de construção e reforma atuando na área industrial.
- ➤ Conhecimento na metodologia BIM, SCRUM SFPC, Lean Construction, Power BI.

Entre minhas características estão: Alta performance, adaptabilidade, dedicação ao trabalho e bom relacionamento, focada em solucionar problemas com rapidez e qualidade. Destaco também: Liderança, facilidade para negociar e para trabalhar gerando resultados sob pressão, resiliência e espírito de equipe. **Disponibilidade de mudança imediata.**

FORMAÇÃO ACADÊMICA

- > Aperfeiçoamento em Engenharia Pública CEJF 2020 (em curso)
- ➤ Gestão de Obras PROGEST 2019
- ➤ MBA em Gerenciamento de Obras e Empreendimentos IBEC BH 2017
- ➤ MBA em Gestão e Engenharia de Custos IBEC BH 2017
- Engenharia Civil Escola de Engenharia Kennedy 2012
- > Técnico em Edificações ETMSL 2005 / Técnico em Gestão de Processos Industriais SENAI 2005

EXPERIÊNCIAS PROFISSIONAIS

08/2020 OBSERVATÓRIO SOCIAL SL – AUXILIAR ADMINISTRATIVO (VOLUNTÁRIO)

✓ Análise e acompanhamento de Licitações

01/2016 -12/2019 ENGENHEIRA CIVIL - AUTÔNOMA

✓ Análise de Projetos, Orçamento e Insumos, Consultoria na área Planejamento, Orçamento e Licitação.

03/2014 - 06/2015 TDM BRASIL – TECNOLOGIA DE MATERIAIS BRASIL LTDA ENGENHEIRA CIVIL – COORDENADORA DE OBRAS

Engenheira responsável pela gestão de contratos de obras de: impermeabilização em aterros sanitários, industriais e reservatórios de agua, e sistema de proteção passiva contra incêndio em estrutura metálica.

✓ Gestão da equipe de apoio técnico para as obras: orçamentos, suprimentos, medição e negociação com fornecedores entre outras responsabilidades.

07/2007 – 03/2013 PREMO CONSTRUÇÕES E EMPREENDIMENTOS S/A TÉCNICA EM EDIFICAÇÕES /TÉCNICA EM EDIFICAÇÕES III

Atuando também no planejamento e controle de obras Pré-fabricadas, Técnica responsável pelas seguintes atividades:

- ✓ Análise de Projetos, Orçamento e Insumos.
- ✓ Acompanhamento e fiscalização da obra.
- ✓ Planejamento, controle e execução de obra.
- ✓ Acompanhamento do cronograma fisico/ financeiro.

IDIOMAS / INFORMÁTICA

- Inglês: Intermediário
- Domínio nos programas : MS Project, Autocad, Excel, Word;

CURSOS DE APERFEIÇOAMENTO PROFISSIONAL

- Introdução ao Power BI, Voitto 2020
- Introdução ao Lean Construction, Voitto 2020
- Orçamento para Obras de Construção Civil I e II, AITAS-AM 2020
- Relatório Diário de Obras Questões Técnicas, Operacionais e Jurídicas , Salleto EDU 2020
- ❖ Aspecto Relevantes na Orçamentação de Obras Públicas, Capacit 2020
- Orçamento de Obras Perfeito, Pedreirão 2020
- Intervenção de Condomínios, Difusão 2020
- Gestão da Manutenção Predial em Condomínios, Aprimora 2020
- ❖ Ferramenta de Planejamento Colaborativo e Acompanhamento de Empreendimento de Engenharia, Difusão 2020
- Desvendando do BIM, SENAI SP 2020
- ❖ Gerenciamento de Risco na Construção, GPC 2020
- ❖ Gestores de Suprimentos e Contratos na Construção, GPC 2020
- Gestão de Contratos em Compras, Guerra Treinamento 2019
- Noções Introdutórias de Licitações e Contratos Administrativos, ENAP 2019
- Licitações Sustentáveis, TCU 2019
- Planejamento , Pedreirão 2019
- Fiscalização de Projetos e Obras de Engenharia, ENAP 2019